【裁判字號】    98,審抗,71
【裁判日期】    980415
【裁判案由】    本票裁定
【裁判全文】
臺灣臺北地方法院民事裁定             98年度審抗字第71號
抗  告  人  甲○○
相  對  人  許宏（原名：許旋峰）即巴菲特國際企業社
上列當事人間請求本票裁定事件，抗告人對於民國 98年2月24日
本院所為98年度票字第2898號之裁定提起抗告，本院裁定如下：
    主  文
抗告駁回。
抗告程序費用新台幣壹仟元由抗告人負擔。
    理  由
一、本件抗告意旨略以：當事人間曾簽訂專案授權合約，相對人
    實際可得居間報酬之金額僅為新台幣（下同） 500,000元，
    卻將抗告人簽發票面金額為 1,260,000元之支票據為己有，
    並復向抗告人詐取 1,340,000元。抗告人係因受相對人之詐
    騙始簽發系爭本票，抗告人已另向臺灣板橋地方法院提起訴
    訟，並經臺灣板橋地方法院以97年度訴字第2463號案件審理
    中，本件之本票僅係保證之用，故而應給付之日期不同，金
    額亦高於前開金額之總額，共為2,740,000元（1,000,000元
    ＋1,740,000元），相對人應不得以之提示及聲請本票裁定
    ，爰於法定期間內提起抗告請准廢棄原裁定云云。
二、本件相對人於原審主張：其執有抗告人於民國97年10月21日
    所簽發之本票1紙，金額新台幣1,740,000元，付款地未載，
    利息未約定，免除作成拒絕證書，到期日為97年12月31日，
    詎相對人於到期日經提示未獲付款，為此聲請原法院裁定准
    予強制執行。另相對人對聲請人所提之抗告，亦曾於98年3
    月18日具狀陳述以：抗告人所述非真實，且縱系爭本票僅為
    保證之用且相對人另就本案提起訴訟，亦因抗告人未履行債
    務而致相對人得提示前開本票以履行債務等語置辯。
三、按執票人向本票發票人行使追索權時，得聲請法院裁定後強
    制執行，票據法第 123條定有明文，又付款人為一部分之付
    款時，得要求執票人在票上記載所收金額，並另給收據，此
    於本票亦有準用，票據法第74條第2項及第124條亦有明文。
    本票執票人，依前開規定，聲請法院裁定許可對發票人強制
    執行，性質上係屬非訟事件，此項聲請之裁定及抗告法院之
    裁定，僅依非訟事件程序以審查強制執行許可與否，並無確
    定實體上法律關係存否之效力，如發票人就票據債務之存否
    有爭執時，應由發票人另提起確認之訴，以資解決，此有最
    高法院57年台抗字第76號判例之意旨可資參照。經查，本件
    抗告人所主張其僅就前開本票之欠款為居間報酬之保證，相
    對人不得以之為提示及聲請本票裁定等情，關乎兩造間就票
    據原因關係為何及依該原因關係相對人是否已得請求、得請
    求之債權額多寡等事項，屬實體法上之爭執，依上開說明，
    非訟程序不得加以審究。因之，抗告人既對系爭本票之簽發
    無爭執，則原審就系爭本票所為准予強制執行之裁定，於法
    並無不合，至於本件抗告人抗告意旨所爭執之前開實體爭執
    之事項，則應另行提起訴訟，以資解決。從而，原裁定為形
    式上審查後據以裁定准予強制執行，並無不當，抗告意旨仍
    指摘原裁定不當，求予廢棄，委無理由，應予駁回。
四、據上論結，本件抗告為無理由，爰依非訟事件法第21條第 2
    項、第24條第1項、第46條，民事訴訟法第495條之1第1項、
    第449條第1項、第78條，裁定如主文。
中    華    民    國    98    年     4    月    15    日
                  民事第六庭審判長法  官  劉坤典
                                  法  官  林秀圓
                                  法  官  林麗真
以上正本係照原本作成
本件不得再抗告
中    華    民    國    98    年     4    月    15    日
                                  書記官  林政彬


司法院資訊處製作；財團法人民間司法改革基金會備份。
